臺灣嘉義地方法院交通事件裁定　　　　100年度交聲字第755號
原處分機關　交通部公路總局嘉義區監理所
異　議　人　洪健仁
即受處分人
上列受處分人因違反道路交通管理處罰條例事件，對於交通部公
路總局嘉義區監理所民國100年5月17日所為之裁決（嘉監南字第
裁74-L00000000號裁決書），聲明異議，本院裁定如下：
    主  文
異議駁回。
    理  由
一、原處分意旨略以：受處分人洪健仁於民國100年3月27日20時
    42分許，在嘉義市○○街71號前，駕駛車牌號碼C4-3886號
    自用小客車，肇事無人傷亡，汽車尚能行駛，而不儘速將汽
    車位置標繪移置路邊，致妨礙交通之違規事實，為嘉義市政
    府警察局第一分局員警當場舉發，受處分人依限期到案提出
    申訴，經向原舉發機關查證違規屬實，該所遂於100年5月17
    日以嘉監南字第裁74-L00000000號裁決書，依道路交通管理
    處罰條例第62條第2項規定，裁處受處分人罰鍰新臺幣（下
    同）600元，逾期則依裁決書處罰主文規定裁處，於法並無
    不合等語。
二、本件聲明異議意旨略以：伊車子當時行駛中，前面的車子停
    下來，伊也跟著停下來，突然從路旁住家有1台自用小客車
    倒車出來，撞到車子的後保險桿，保險桿有部分掉漆、稍微
    凹陷，伊或對方車主當時沒有人受傷，兩邊車輛還可以行駛
    ，車主打電話報警，雙方下車在路邊等警察來，要釐清事故
    的責任，沒有把車子移到路邊，然後警察就來現場開了罰單
    。那邊是兩車道，伊停在車道上，假如要閃車的話要從對向
    車道，當時沒有幾部車在開，伊看只有1、2輛車子開過去而
    已，他們也是直接通過，沒有停下來，在處理過程中沒有造
    成什麼車輛大排長龍，讓車輛無法通過的情形，伊認為只是
    一時不便而已，沒有妨礙交通，若有妨礙交通的情形，警察
    也有責任舉證，他可以拍照證明有妨礙交通云云。
三、按汽車駕駛人駕駛汽車肇事，無人受傷或死亡，且汽車尚能
    行駛，而不儘速將汽車位置標繪移置路邊，致妨礙交通者，
    處駕駛人600元以上1,800元以下罰鍰，道路交通處罰條例第
    62條第2項定有明文。本規定之立法意旨係以汽車於肇事後
    ，如無人受傷僅有車輛發生毀損之結果，此時如汽車仍可行
    駛，應將汽車於肇事時之相關位置標明後，即將汽車移置路
    邊，再輔以就肇事之汽車拍攝相片，即可於事後判斷肇事雙
    方責任之歸屬，以減少對道路上其他用路人對道路使用之妨
    礙。
四、經查:
  (一)受處分人於100年3月27日20時42分許，在嘉義市○○街71號
    前，駕駛車牌號碼C4-3886號自用小客車，肇事無人傷亡，
    汽車尚能行駛，而不儘速將汽車位置標繪移置路邊等情，業
    據證人即員警張榮勳於本院調查時結證稱：分局勤務中心通
    報交通事故，接到後約3分鐘趕到現場處理，到場時發現劉
    俊男駕駛CR-6837號自小客車，在嘉義市○○街71號旁巷子
    倒車，撞擊受處分人所駕駛車牌號碼C4-3886號自用小客車
    ，兩車後保險桿擦撞，雙方沒有人死亡或受傷，車輛也沒有
    損壞，沒有掉漆。我們到場時，確認沒有傷亡，告知這是輕
    微的車禍，請他們雙方面移車，受處分人堅持要等處理完才
    願意移車，據劉俊男表示是因為受處分人堅持一定要等警察
    到場處理，所以不同意劉俊男移車，後來我們拍照、製作現
    場圖後才請他們移至路旁，從我們到達現場到移車時間約10
    分鐘等語，並經證人劉俊男於警詢時證述明確，此亦為受處
    分人於本院調查時所供承，復有道路交通事故現場圖、道路
    交通事故調查報告表(二)各1份、現場照片8張、舉發違反道路
    交通管理事件通知單1份等附卷可稽。
  (二)證人張榮勳於本院調查時結證稱：貴州街是雙向道，受處分
    人行向沿貴州街由西向東，停在車道雙黃線旁，擋到整個車
    道，讓經過的車輛無法通行，導致後方的車輛要跨越雙黃線
    行駛對向車道，若對向有來車的話，也有可能造成危險，處
    理的過程有其他的車輛繞道行駛等語，且觀諸卷附現場照片
    8張，受處分人之自用小客車佔據車道後，其後方之車輛必
    須跨越雙黃線行駛對向車道，無法如事故發生前順暢行進，
    足認受處分人之自用小客車未駛離現場，已妨礙其他車輛之
    通行。
  (三)本件受處分人駕駛自用小客車肇事後，既無人受傷或死亡，
    且汽車尚能行駛，則其本應儘速將汽車位置標繪後移置路邊
    ，再究明肇事原因及等候警方前來處理，竟捨此不為，且不
    依現場處理交通事故警員之指揮，儘速將汽車移置路邊，執
    意俟處理完畢後始移置車輛，其行為已符合道路交通管理處
    罰條例第62條第2項之處罰要件，自應依該條規定予以處罰
    ，並不因受處分人已報請警方前來處理而有所不同（臺灣高
    等法院暨所屬法院84年度法律座談會研討結果參照），是受
    處分人所辯未妨礙交通云云，顯係卸責之詞，委無足採。
五、綜上所述，受處分人確有上開違規情事，從原處分機關依道
    路交通管理處罰條例第62條第2項規定，裁處受處分人罰鍰
    600元，經核與法並無違誤，本件異議為無理由，應予駁回
    。
六、據上論斷，應依道路交通管理處罰條例第87條第2項，道路
    交通事件處理辦法第18條，裁定如主文。
中    華    民    國   100    年    8     月    18    日
                    交通法庭  法  官  卓春慧
上列正本證明與原本無異。
如不服本裁定，應於裁定送達後5日內向本院提出抗告狀（應附
繕本）。
中    華    民    國   100    年    8     月    18    日
                              書記官  李玫娜